Inventaris van het archief van de Directie voor de Emigratie van het Ministerie van Sociale Zaken en Werkgelegenheid, (1933) 1945 - 1994
Nationaal Archief, Den Haag
- STUKKEN BETREFFENDE BIJZONDERE ONDERWERPEN, 2
  - Taakuitvoering, 2.3
    - Emigratie en remigratie naar de verschillende landen, 2.3.3
      - Brazilië, 2.3.3.6
        - Uitvoerend, 2.3.3.6.2
          - In het land van bestemming, 2.3.3.6.2.8
            - Garantiekrediet van de Coöperatieve Centrale Raiffeisenbank te Utrecht ten behoeve van de zuivelfabriek te Castrolanda., 1954 - 1963; 1601; pak
            - Uitzending van landbouwdeskundigen naar Nederlandse boerenkolonies in Brazilië., 1954 - 1968; 1602; pak
            - Sociale voorzieningen voor emigranten in Brazilië., 1954 - 1974; 1603; omslag
            - Integratie van Nederlandse emigranten in Brazilië., 1955 - 1965; 1604; omslag
            - Onderwijs aan kinderen van emigranten:, 1955 - 1967; 1605; pak
              - Verzoeken om financiële steun door diverse kolonies in Argentinië en Brazilië
            - Aanbieding van grond door kantoor Amsteloever in Brazilië., 1961 - 1962; 1606; omslag
            - Garandering van de lening ad f 200.000,- bij de Coöperatieve Centrale Raiffeisen-bank, aangevraagd door de Christelijke Emigratiecentrale, ten behoeve van de financiering van de aankoop van gronden voor Nederlandse emigranten naar Brazilië., 1962 - 1966; 1607; pak
            - Bosbranden in de staat Paraná:, 1963 - 1969; 1608; pak
              - Financiële bijdrage van f 40.000,- van de Nederlandse regering ter lening voor de nood ontstaan door bosbranden
              - Besteding van de Nederlandse bijdrage aan het hulpverleningsproject. Aankoop van grond in de omgeving van Arapoti. Bouw van woningen
              - Verslag van de vorderingen van het project ten behoeve van brandslachtoffers te Arapoti
              - Rapport inzake het hulpverleningsproject te Capão Bonito
              - Overschrijving van het aangekochte terrein bij Arapoti op naam van de kolonisten (brandslachtoffers)
              - Verslag omtrent het brandslachtofferproject
            - Verwerving van landbezit door vreemdelingen in Brazilië., 1968 - 1971; 1609; omslag
            - Koloniën, 2.3.3.4.2.8.1
              - Algemeen, 2.3.3.1.2.8.1.1
                - Nederlandse landbouwkolonies in Brazilië als steunpunt voor export van vee:, 1961 - 1967; 1610; omslag
                - Inschakeling van de modelstal Castrolanda bij Nederlandse vee-export naar Brazilië
                - Veeteelt demonstratiecentrum
                - Verslagen omtrent veeteeltaangelegenheden en vee-expositie te São Paulo
                - Mobiele bibliotheek ten behoeve van de Nederlandse kolonies., 1963 - 1966; 1611; pak
                - Bemiddeling inzake de levering van producten en diensten ten behoeve van de kolonies in Brazilië., 1965 - 1979; 1612; pak
                - Diverse cultures in de Nederlandse kolonies., 1968 - 1973; 1613; omslag
                - Verlening van bijstand door het Ministerie van Cultuur, Recreatie en Maatschappelijk Werk aan Nederlandse kolonisten in Brazilië., 1968 - 1973; 1614; pak
                - Uitzending van Nederlandse landbouwdeskundigen ten behoeve van Nederlandse kolonies in Brazilië., 1970 - 1974; 1615; pak
              - Holambra, 2.3.3.1.2.8.1.2
                - Holambra, algemeen., 1950 - 1991; 1616-1628; 7 pakken, 5 omslagen en 1 stuk
                - Commissies met betrekking tot Holambra. 1950 - 1954, 1616-1617; 2 pakken
                - Commissie belast met het bedrijfseconomisch onderzoek van de kolonie: 1950 - 1951, 1616; pak
                - Rapport inzake het onderzoek naar de rentabiliteit van de kolonie Ribeirão te Mogi Mirim Estado Sao Paulo in Brazilië
                - Commissie van Advies en Bijstand voor de kolonie Ribeirão: 1951 - 1954, 1617; pak
                - Instelling en taak
                - Financiële aangelegenheden met betrekking tot de kolonie Holambra. 1951 - 1960, 1618-1620; 1 pak en 2 omslagen
                - Balansen en financiële jaarverslagen. 1951 - 1954, 1618; pak
                Oude code: 07.352.17
                - Balansen en financiële jaarverslagen. 1955 - 1960, 1619; omslag
                - Financiële controle van de kolonie Holambra door de Nederlandse regering. 1953 - 1954, 1620; omslag
                Oude code: 07.352.65
                - Eigendommen van de Cooperativa Holambra: 1952 - 1953, 1621; omslag
                - Aankoop van goederen
                - Artikel in de NRC van Muntz inzake het veebezit in de kolonie Ribeirão
                - Eigendomsrecht van J.M.H. Hendrikx op machines in de kolonie Ribeirão
                - Kritiek op de gang van zaken in de kolonie Holambra. 1952 - 1955, 1622; pak
                - Sanering en uitbreiding van het grondgebied van de kolonie Holambra. 1952 - 1957, 1623; pak
                - Kolonies Holambra I en II. 1957 - 1973, 1624-1626; 2 pakken en 1 omslag
                - Jaarredes van de voorzitter van de kolonies Holambra I en II. 1957 - 1966, 1624; pak
                - Irrigatieproject Holambra I en II. 1964 - 1965, 1625; omslag
                - Ontwikkeling van de kolonies Holambra I en II: 1965 - 1973, 1626; pak
                - Statuten van de landbouwcoöperatie Holambra
                - Brand op Holambra I in september 1971
                - Bestuursaangelegenheden
                - Gedachtewisseling over de Holambra-problematiek
                - 25-jarig bestaan van Holambra I in 1973
                - Jaarrapport van de Cooperativa Agro-Pecuária Holambra. 1976, 1627; stuk
                - Kredietverlening ten behoeve van landbouwers: 1990 - 1991, 1628; omslag
                - Holambra I
                - Holambra II
                - Unai
                - Holambra I., 1950 - 1976; 1629-1640; 8 pakken en 4 omslagen
                - Kredietverlening ad f 2.500.000,- ten behoeve van de ontwikkeling van de kolonie Ribeirão (Holambra I). 1950 - 1969, 1629-1633; 5 pakken
                - Wetsontwerp inzake steunverlening aan de kolonie voor de garantiestelling door de Nederlandse staat. 1950 - 1951, 1629; pak
                - Verhoging van de lening tot f 3.500.000,-, alsmede correspondentie inzake financiering van de kolonie. 1951 - 1952, 1630; pak
                - Aanvullende geldleningen. 1952 - 1954, 1631; pak
                - Onderhandelingen met de Braziliaanse regering ter verkrijging van garanties retransfers van de lening, alsmede correspondentie inzake onderzoek van de Algemene Rekenkamer. 1954 - 1957, 1632; pak
                Opmerkingen: garanties retransfers?
                - Binnenlandse afwikkeling van de lening van guldens en omzetting in een cruzeirolening ad Cr.$ 21.000.000. 1955 - 1969, 1633; pak
                Opmerkingen: boete van 1% ivm omzetting => lening f. 2.750.000,-
                - Kredietverlening ad f 2.725.000,- ten behoeve van de ontwikkeling van de kolonie Ribeirão (Holambra I). 1952 - 1957, 1634-1637; 2 pakken en 2 omslagen
                - Moeilijkheden met de emigranten in verband met het tekenen van de huurcontracten, alsmede bezoek van deken Bemelmans aan de kolonie. 1952 - 1954, 1634; omslag
                - Rentebetaling en aflossing van de lening. 1952 - 1955, 1635; pak
                - Omzetting van de lening. 1954 - 1955, 1636; omslag
                - Onderhandelingen met de Coöperatie inzake omzetting van de lening van guldens. 1955 - 1957, 1637; pak
                - Financiële jaarverslagen van de kolonie Holambra I. 1960 - 1971, 1638; omslag
                - Overeenkomsten van geldleningen ten behoeve van Holambra I. 1962 - 1963, 1639; pak
                - Aflossing van de Nederlandse staatslening aan de Cooperativa Agro-Pecuária Holambra I van oorspronkelijk Cr.$ 21.000.000,-. 1962 - 1976, 1640; omslag
                - Holambra II., 1958 - 1989; 1641-1661; 15 pakken en 5 omslagen
                - Vestiging en ontwikkeling van de landbouwnederzetting Holambra II. 1958 - 1964, 1641-1644; 4 pakken
                - Algemeen. 1959 - 1964, 1641-1642
                - 1959-1961, 1641; pak
                - 1961-1964, 1642; pak
                - Financieringsbronnen. 1958 - 1962, 1643-1644
                - 1958-1960, 1643; pak
                - 1960-1962, 1644; pak
                - Kredietverlening aan de landbouwbedrijven van Holambra II (Saneringslening). 1961 - 1980, 1645-1652; 6 pakken en 2 omslagen
                - - Leningsovereenkomst van 17 februari 1961 tussen Holambra en de Intergovernmental Committee for European Migration (ICEM) en het aflossingsschema 1961, 1968, 1645; omslag
                Opmerkingen: Op de map staat Holambra II (Loan Agreement)
                - - Bolte en Gebr. Vorster. 1967 - 1968, 1646; pak
                - - Advies over het saneringsplan Holambra II van de landbouwconsulent voor de Nederlandse nederzettingen in Brazilië en individuele aanvragen voor emigrantenkredieten. 1967 - 1968, 1647; pak
                - - Besprekingen inzake de verstrekking van een lening aan Holambra II. 1967 - 1968, 1648; pak
                - - Volmachten, - Akte van borgtocht; - Overeenkomst van geldlening. 1968; 1649; pak
                - - Verslag omtrent Holambra II (besteding van de leningsgelden), - Verkoop van het bedrijf T.J. Kreuk aan N.A. de Bruijn; - Correspondentie betreffende akten, volmachten, vertaling etc. van de lening; - Nederlandse vertaling van de hypotheekakte Taquari; - Verkoop van het landgoed Taquari; - Rapportering over de resultaten bij leningnemers; - Rentebetaling en aflossing. 1968 - 1971; 1650; pak
                - - Bedrijfseconomisch onderzoek in bedrijven van geldleners onder de saneringslening Holambra II. 1970, 1651; pak
                - - Balansen en Verlies- en Winstrekeningen van Holambra I en II, - Rentebetaling en aflossing. 1971 - 1980; 1652; omslag
                - Financiële schade als gevolg van de mislukte oogst op Holambra II door droogte. 1964, 1653; omslag
                - Garandering van de lening ad f 135.000,- bij de Coöperatieve Centrale Boerenleenbank (CCB) aan Holambra II in verband met opgetreden droogte, de zogenaamde 'droogtelening'. 1964 - 1966, 1654; omslag
                - Financiële aangelegenheden met betrekking tot de nederzetting van Nederlandse landbouwemigranten in Holambra II. 1964 - 1969, 1655-1656; 1 pak en 1 omslag
                - Financiële jaarverslagen met betrekking tot Holambra II. 1964 - 1969, 1655; omslag
                - Financiële economische moeilijkheden. 1966 - 1969, 1656; pak
                - Werkarchief van mw. mr. J.J. Brutel de la Rivière, landbouwattaché te Brazilië. 1982 - 1989, 1657-1661; 4 pakken en 1 omslag
                - Saneringslening ten behoeve van Holambra II. 1982 - 1987, 1657; omslag
                Bevat floppydisk.
                - Kredietverlening ten behoeve van Holambra II. 1983 - 1987, 1658-1659; 2 pakken
                - 1983, 1658; pak
                - 1983-1987, 1659; pak
                - Leningsovereenkomst tussen het Emigratiebestuur en Holambra II. 1985 - 1989, 1660-1661; 2 pakken
                - 1985-1987, 1660; pak
                - 1987-1989, 1661; pak
              - Overige kolonieën, 2.3.3.1.2.8.1.3
                - Castrolanda, Arapotí en andere Paraná-kolonieën., 1949 - 1978; 1662-1675; 11 pakken en 3 omslagen
                - Vestiging en ontwikkeling van de kolonie Castrolandia (Castro). 1949 - 1977, 1662-1663; 2 pakken
                - 1949-1966, 1662; pak
                - 1970-1977, 1663; pak
                - Financiële opzet en verplichtingen van Brazilië ten opzichte van de stichting van de Nederlandse kolonie Castro in de staat Paraná. 1951, 1664; pak
                - Vestiging, opheffing en liquidatie van de landbouwkolonie Monte Alegre. 1951 - 1971, 1665-1667; 3 pakken
                - 1951-1961, 1665; pak
                - 1961-1970, 1666; pak
                - 1970-1971, 1667; pak
                - Vestiging en ontwikkeling van de kolonie Arapoti. 1960 - 1970, 1668-1669; 2 pakken
                - 1960-1966, 1668; pak
                - 1966-1970, 1669; pak
                - Nieuwe uitbreidingsplannen van de Paraná-kolonies: 1962 - 1963, 1670; pak
                - Project van Castrolanda op de fazenda Modêlo
                - Vestiging van de melkpoederfabriek annex bestaande zuivelfabriek
                - Deelname van de Nederlandse volksdansers uit Paraná aan het vierhonderjarig bestaan van Rio de Janeiro. 1964 - 1965, 1671; pak
                - Kredietverlening aan de kolonie Arapoti. 1965 - 1969, 1672; omslag
                - Financiering van grondaankoop aan kolonisten in Castrolanda en Arapotí door Braziliaanse instanties. 1970 - 1973, 1673; omslag
                - Kredietverlening ten behoeve van de Paraná-kolonies. 1978, 1674; omslag
                - Ontwikkeling van de kolonie Carambei. 1952 - 1971, 1675; pak
                - Kolonie Não Me Toque., 1951 - 1972; 1676-1678; 3 pakken
                - Vestiging en exploitatie van de kolonie Não Me Toque in de staat Rio Grande do Sul. 1951 - 1972, 1676; pak
                Opmerkingen: deze kolonie is gevormd door kolonisten die aanvankelijk in Holambra waren gevestigd. Overwegend een Duitse kolonie
                - Stageperiode van B. Huizinga en A.A. Bartelink, studenten aan de Landbouw Hogeschool te Wageningen, in de kolonie Não Me Toque. 1964 - 1967, 1677; pak
                - Kredietverlening aan emigranten in de kolonie Não Me Toque. 1964 - 1968, 1678; pak
                Opmerkingen: op dossier code 08.86
                - Incidentele verhoudingen binnen de kolonie Ribeirão:, 1958 - 1968; 1679; pak
                - Subversieve activiteiten van veearts F.A.J.M. van de Sande
                - Afscheiding van de groep Holambra-boeren en het ontstaan van de vestiging bij Tijuquinhas
                - Dienstreizen naar en diverse verslagen inzake Tijuquinhas
                - Overdracht van gronden aan Nederlandse kolonisten
                - Duitse emigranten in de kolonie Terra Nova., 1970 - 1973; 1680; omslag
      - Canada, 2.3.3.7
        - Algemeen, 2.3.3.7.1
          - Organisatie en personeelsaangelegenheden van het emigratieapparaat in Canada, 2.3.3.7.1.1
            - Organisatie van het emigratieapparaat in Canada., 1947 - 1962; 1681-1682; 1 pak en 1 omslag
              - Algemeen. 1947 - 1958, 1681; omslag
              - Moeilijkheden met het Ministerie van Buitenlandse Zaken. 1951 - 1962, 1682; pak
            - Maand- en jaarrapporten van het bureau van de emigratieattaché te Ottawa., 1952 - 1972; 1683-1684; 2 pakken
              - 1952-1968, 1683; pak
              - 1965-1972, 1684; pak
            - Organisatie van de buitenlandse dienst Canada., 1964 - 1987; 1685-1686; 1 pak en 1 omslag
              - 1964-1971, 1685; omslag
              - 1972-1987, 1686; pak
            - Periodieke rapporten van de Landbouwraad te Ottawa over landbouwaangelegenheden in Canada, alsmede een verslag van de emigratieattaché te Ottawa over de periode 1961 t/m januari 1974., 1974 - 1977; 1687; pak
            - Maandverslagen van het bureau van de emigratieattaché te Ottawa, alsmede van de emigratieambtenaar te Vancouver., 1979 - 1992; 1688-1692; 4 pakken en 1 omslag
              - 1979-1982, 1688; pak
              - 1983, 1689; pak
              - 1984-1985, 1690; pak
              - 1986, 1691; pak
              - 1987-1992, 1692; omslag
                Betreft Bureau Emigratieraad Ottawa.
          - Beleid, 2.3.3.7.1.2
            - Immigratiebeleid Canada., 1945 - 1986; 1693-1706; 12 pakken en 2 omslagen
              - 1945-1953, 1693; pak
              - 1954-1956, 1694; omslag
              - 1957-1959, 1695; pak
              - 1960-1964, 1696; pak
              - 1964-1966, 1697; omslag
              - 1965-1966, 1698; pak
              - 1966-1968, 1699; pak
              - 1969-1973, 1700; pak
              - 1974-1976, 1701; pak
              - 1976-1978, 1702; pak
              - 1978-1980, 1703; pak
              - 1981-1982, 1704; pak
              - 1982-1983, 1705; pak
              - 1984-1986, 1706; pak
            - Afwijzing van het emigratieverdrag tussen Nederland en Canada., 1949 - 1950; 1707; omslag
            - Rapport van de emigratieattaché bij de Ambassade te Ottawa inzake het 'Longterm-plan', inzake de voorgeschiedenis van de Nederlandse emigratie naar Canada en de aanbevolen richtlijnen voor de verdere ontwikkeling daarvan., 1952 - 1954; 1708; omslag
            - Immigratieplannen over de jaren 1953 - 1955., 1952 - 1955; 1709; pak
            - Wetten en besluiten:, 1977 - 1987; 1710; pak
              - Canadese Wetsontwerp Oudedagvoorziening
              - Wijziging van de Canadese Wet op Werkloosheidverzekering c.q. Werkloosheiduitkering
              - Brochure inzake nieuwe richtlijnen immigratiewet en bepalingen
              - Nieuwe wet welke beoogt particuliere investeringen in de kleinhandel te stimuleren en het opzetten van nieuwe kleinbedrijven aan te moedigen
              - Agreement on social security benefits tussen Canada en Griekenland
              - Overeenkomst formele consultatie met de provincie Alberta
              - Vrijhandelsverdrag van Canada met de Verenigde Staten
          - Onderzoek en documentatie, 2.3.3.7.1.3
            - Rapporten inzake emigratie van boeren naar Canada., 1949 - 1960; 1711; pak
            - Immigratie in Canada vanuit andere landen:, - Pakistan; - Japan; - Duitsland; - Indonesië; - Italië; - België; - Engeland, Verenigde Staten en Frankrijk.; - Portugal; - Rusland.; 1951 - 1967; 1712; pak
            - Bevordering van emigratie vanuit probleemgebieden., 1952 - 1954; 1713; omslag
            - Diverse rapporten met betrekking tot emigratie naar Canada., 1954 - 1983; 1714-1719; 6 pakken
              Opmerkingen: Bevat geen lijstje voorin
              - 1950-1953, 1714; pak
              - 1954-1955, 1715; pak
              - 1955-1959, 1716; pak
              - 1961-1974, 1717; pak
              - 1970-1973, 1718; pak
              - 1974-1983, 1719; pak
            - Algemene documentatie over Canada., 1964 - 1991; 1720-1723; 3 pakken en 1 omslag
              - 1964-1966, 1720; pak
              - 1968-1972, 1721; pak
              - 1970-1975, 1722; pak
              - 1989-1991, 1723; omslag
            - Documentatie over het Canadian Occupational Projection System (COPS), een systeem om de federale en provinciale regeringen, werkgevers en onderwijsinstellingen informatie te verschaffen over de vraag en het aanbod van arbeidskrachten op middellange en lange termijn., 1983; 1724; pak
          - Medewerking en samenwerking, 2.3.3.7.1.4
            - Bezoeken uit Canada., 1946 - 1988; 1725-1728; 4 pakken
              - 1946-1964, 1725; pak
              - 1965-1985, 1726; pak
              - 1954-1973, 1727; pak
              - 1974-1988, 1728; pak
            - Bemoeienissen van de Centrale Stichting Landbouw Emigratie (CSLE) met de emigratie naar Canada:, 1948 - 1950; 1729; omslag
              - Reisverslag van de directeur van de stichting naar Canada
              - Voorstel van de directeur van de stichting aan de commissioner of Immigration van de Canadese regering om de emigratie naar Canada buiten de Stichting Landverhuizing Nederland te doen plaatshebben en deze emigratie aan particuliere instellingen over te laten
              - Reisverslag van een vertegenwoordiger van de stichting
            - Samenwerking met diverse instellingen bij de emigratie van Nederlanders naar Canada., 1949 - 1980; 1730-1735; 3 pakken en 3 omslagen
              - Algemeen. 1955 - 1974, 1730; pak
              - Samenwerking met kerken en godsdienstige organisaties in Canada. 1949 - 1971, 1731-1733
                - Algemeen. 1950 - 1953, 1731; omslag
                - Christian Reformed Church in Canada. 1949 - 1953, 1732; omslag
                - Canadian Netherlands Immigration Council. 1955 - 1971, 1733; pak
              - Samenwerking met Canadese autoriteiten. 1951 - 1980, 1734; omslag
              - Samenwerking met diverse organisaties. 1952 - 1964, 1735; pak
            - Bezoek van Canadese Immigratie Officials aan Nederland om hun een zo goed mogelijk inzicht te geven van de Nederlandse emigratie en de achtergrond van de Nederlandse emigrant., 1954 - 1955; 1736; omslag
            - Maand-, kwartaal- en jaarrapporten van de Intergouvernementeel Comité Europese Migratie (ICEM)-lening 1961., 1961 - 1967; 1737-1748
              - Clinton. 1961 - 1966, 1737; pak
              - Edmonton. 1961 - 1966, 1738; pak
              - Hamilton. 1961 - 1966, 1739; pak
              - Lethbrigde. 1961 - 1966, 1740; omslag
              - Oshawa. 1961 - 1966, 1741; pak
              - Quinte. 1961 - 1966, 1742; omslag
              - Toronto. 1961 - 1966, 1743; omslag
              - Trenton. 1961 - 1966, 1744; omslag
              - Winnipeg. 1961 - 1966, 1745; pak
              - Clinton. 1962 - 1965, 1746; pak
              - Calgary. 1962 - 1967, 1747; pak
              - Calgary. 1962 - 1967, 1748; pak
            - Reis van de minister en de directeur van de Directie voor de Emigratie naar Canada., 1969 - 1971; 1749; omslag
            - Bezoek van de voorzitter van het Emigratiebestuur aan Canada inzake het leveren van een bijdrage aan de conferentie van de Canadian Association for the Advancement of Netherlandic Studies (CAANS) over de geschiedenis van de Nederlandse emigratie naar Noord-Amerika., 1979 - 1980; 1750; pak
        - Uitvoerend, 2.3.3.7.2
          - Voorlichting ten behoeve van aspirant-emigranten, 2.3.3.7.2.1
            - Reisverslagen., 1951 - 1954; 1751-1752; 2 pakken
              - Diverse reisverslagen waaronder een bezoek aan Canada van de regeringscommissaris voor de emigratie: 1951 - 1954, 1751; pak
                - Oriëntatiereizen van boordvoorlichters
              - Oriëntatiereizen van boordvoorlichters. 1953 - 1954, 1752; pak
            - Algemene inlichtingen inzake emigratie naar Canada., 1952 - 1960; 1753-1754; 1 pak en 1 omslag
              - 1952-1954, 1753; omslag
              - 1952-1960, 1754; pak
            - Voorlichting inzake emigratie naar Canada., 1952 - 1971; 1755-1758; 2 pakken en 2 omslagen
              - Algemeen. 1952 - 1954, 1755; omslag
              - Algemeen. 1952 - 1955, 1756; pak
              - Algemeen. 1955 - 1961, 1757; omslag
              - Landbouwemigratie. 1969 - 1971, 1758; pak
            - Deelname van Nederland aan de Royal Agricultural Winter Fair in Toronto ten behoeve van de emigratie naar Canada., 1956 - 1957; 1759; omslag
            - Deelname van Nederland aan de Wereldtoonstelling Montreal 1967 over emigratie naar Canada., 1962 - 1967; 1760; omslag
            - Conceptbrochures:, - Canada en de Nederlanders; - Canada's Leefklimaat.; 1971; 1761; omslag
          - Financiële aangelegenheden, 2.3.3.7.2.2
            - Kredietgarantieovereenkomst tussen Nederland en de Nova Scotia Land Settlement Board., 1953 - 1969; 1762-1765; 4 pakken
              - 1953-1955, 1762; pak
              - 1956 - 1958 aug., 1763; pak
                Bevat originele overeenkomst.
              - 1958 nov. - 1964, 1764; pak
              - Kwartaal- en jaaroverzichten. 1959 - 1969, 1765; pak
            - Landingsgeld voor emigranten naar Canada., 1953 - 1971; 1766; omslag
            - Kredietverlening aan emigranten naar Canada., 1953 - 1992; 1767-1775; 6 pakken en 3 omslagen
              - 1953, 1767; pak
              - 1954-1966, 1768; pak
              - 1967-1972, 1769; pak
              - 1973-1980, 1770; omslag
              - 1990-1992, 1771; omslag
                Openbaarheid beperkt tot 1 januari 2068
              - Samenwerking met Canadese banken. 1960 - 1966, 1772; pak
              - Borgstelling door Credit Unions. 1961 - 1963, 1773; omslag